【裁判字號】    98,訴,588
【裁判日期】    981013
【裁判案由】    毒品危害防制條例
【裁判全文】
臺灣苗栗地方法院刑事判決               98年度訴字第588號
公  訴  人  臺灣苗栗地方法院檢察署檢察官
被      告  甲○○
上列被告因違反毒品危害防制條例案件，經檢察官提起公訴（98
年度毒偵字第560 、660 號），被告於本院行準備程序時就被訴
事實為有罪之陳述，經本院合議庭裁定由受命法官獨任進行簡式
審判程序審理，判決如下：
    主    文
甲○○施用第一級毒品，累犯，處有期徒刑拾月。又施用第二級
毒品，累犯，處有期徒刑陸月；扣案之第二級毒品安非他命壹包
（含袋重零點肆公克，淨重零點貳肆公克）沒收銷燬之。又施
用第二級毒品，累犯，處有期徒刑陸月。應執行有期徒刑壹年陸
月；扣案之第二級毒品安非他命壹包（含袋重零點肆公克，淨
重零點貳肆公克）沒收銷燬之。
    犯罪事實及理由
一、犯罪事實：
  (一)甲○○前曾犯竊盜罪，經臺灣高等法院臺中分院以89年度上
    易字第91號判決判處有期徒刑1 年6 月確定，於民國93 年8
    月19日縮短刑期假釋付保護管束，並於93年9 月15日保護管
    束期滿，未經撤銷，視為執行完畢。另曾因犯施用毒品案件
    ，經本院裁定送觀察、勒戒後，認無繼續施用毒品之傾向，
    於88年1 月22日釋放出所，並由臺灣苗栗地方法檢察署檢察
    官以87年度偵字第5606號為不起訴處分確定。惟上述觀察、
    勒戒並未收實效，甲○○又於上述觀察、勒戒釋放出所後5
    年內，因再犯施用毒品案件，經送觀察、勒戒後，認無繼續
    施用毒品之傾向，於88年9 月20日釋放出所，並由臺灣苗栗
    地方法院檢察署檢察官以88年度偵字第1924號為不起訴處分
    確定。詎甲○○猶未悔改，分別基於施用第一級毒品海洛因
    及第二級毒品安非他命之犯意，為下列行為：
  1.於98年5 月6 日上午某時，在其位於苗栗縣頭份鎮○○路31
    巷1 號現居處所內，以將海洛因摻入香菸內點燃吸食之方式
    ，施用第一級毒品海洛因1 次。
  2.於98年5 月6 日晚上10時許，在其上址現居處所內，以將安
    非他命置於錫箔紙上加熱而吸其煙霧之方式，施用第二級毒
    品安非他命1 次。
  3.98年5 月10日之某時許，在其上址現居住處內，以將安非他
    命置於錫箔紙上加熱而吸其煙霧之方式，施用第二級毒品安
    非他命1 次。
  (二)嗣先於98年5 月7 日凌晨1 時10分許，在苗栗縣頭份鎮○○
    路1091號「國賓遊藝場」前，形跡可疑，為警盤查時，因甲
    ○○置於口袋內之第二級毒品安非他命1 包（含袋重0.34公
    克，淨重0.24公克）掉出，而經警查獲，並扣得其所有之第
    二級毒品安非他命1 包（含袋重0.34公克，淨重0.24公克）
    ；再於同年5 月13日，因甲○○為臺灣苗栗地方法院檢察署
    之受保護管束人，至該署觀護人室執行保護管束，並接受採
    尿送驗結果，呈安非他命及甲基安非他命陽性反應，而查悉
    上情。
二、上開犯罪事實，業據被告甲○○於警詢、偵查、本院準備程
    序及審理時坦承不諱，並有中山醫學大學附設醫院檢驗科藥
    物檢測中心於98年5 月13日出具之尿液檢驗報告、苗栗縣警
    察局頭份分局毒品犯罪嫌疑人尿液採驗作業管制紀錄、詮昕
    科技股份有限公司98年5 月21日出具之濫用藥物尿液檢驗報
    告各1 份及臺灣苗栗地方法院檢察署施用毒品犯受保護管束
    人尿液檢體監管紀錄表2 紙暨查獲現場及毒品檢驗照片4 張
    在卷可稽，復有扣案第二級毒品安非他命1 包（含袋重0.34
    公克，淨重0.24公克）可佐，足認被告自白，核與事實相符
    ，堪予採信。本案事證至臻明確，被告上開施用毒品犯行洵
    堪認定。
三、核被告甲○○所為，係犯毒品危害防制條例第10條第1 項之
    施用第一級毒品罪及同條第2 項之施用第二級毒品罪。被告
    施用第一、二級毒品前後持有第一、二級毒品之低度行為，
    為其施用之高度行為所吸收，不另論罪。又被告所犯上開施
    用第一級毒品罪及施用第二級毒品罪之行為間，犯意各別，
    行為互殊，應予分論併罰。再被告前有如犯罪事實欄(一)所載
    之刑案科刑及執行紀錄，於93年9 月15日執行完畢等情，有
    卷附臺灣苗栗地方法院檢察署刑案資料查註紀錄表及臺灣高
    等法院被告前案紀錄表各1 份在卷可稽，其受有期徒刑之執
    行完畢後，於5 年以內故意再犯本件有期徒刑以上之3 罪，
    均為累犯，應各依刑法第47條第1 項之規定加重其刑。爰審
    酌被告前有施用毒品之犯罪前科，且曾因施用毒品犯行，經
    施以觀察、勒戒及強制戒治執行完畢，竟猶不知戒絕，再施
    用毒品不輟，無視於毒品對於自身健康之戕害及國家對於杜
    絕毒品犯罪之禁令，足見其未能從中記取教訓，惟念及施用
    毒品固戕害個人健康至鉅，然就他人權益之侵害仍屬有限，
    犯罪後坦承犯行，態度尚佳，本次遭查獲施用毒品之次數暨
    衡酌檢察官之具體求刑範圍等一切情狀，分別量處如主文所
    示之刑，並定其應執行刑，以示懲儆。
四、扣案之第二級毒品安非他命1 包（含袋重0.34公克，淨重0.
    24公克），依毒品危害防制條例第2 條之規定，屬第二級毒
    品，不問屬於犯人與否，爰依毒品危害防制條例第18條第1
    項前段之規定，宣告沒收銷燬之；至包裹安非他命之包裝袋
    共1 個，因第二級毒品安非他命黏附其上，無法分離，認屬
    甲基安非他命之一部分，併予沒收銷燬之，附此敘明。
五、應適用之法條：
  (一)刑事訴訟法第273 條之1 第1 項、第299 條第1 項前段。
  (二)毒品危害防制條例第10條第1 項、第2 項、第18條第1 項前
    段。
  (三)刑法第11條前段、第47條第1 項、第51條第5款。
六、本案經檢察官黃俊鳴到庭執行職務。
中    華    民    國    98    年    10    月    13    日
                  刑事第三庭    法  官  林佩儒
以上正本證明與原本無異。
如不服本判決應於收受判決後10日內向本院提出上訴書狀，並應
應敘述具體理由。其未敘述上訴理由者，應於上訴期間屆滿後20
日內向本院補提理由書(均須按他造當事人之人數附繕本)「切勿
逕送上級法院」。
                               書記官  陳玲君
中    華    民    國    98    年    10    月    13    日
附錄本案論罪法條全文：
毒品危害防制條例第10條
施用第一級毒品者，處6月以上5年以下有期徒刑。
施用第二級毒品者，處3年以下有期徒刑。


司法院資訊處製作；財團法人民間司法改革基金會備份。
